臺灣高雄地方法院刑事裁定
111年度單聲沒字第5號
聲  請  人  臺灣高雄地方檢察署檢察官
被      告  廖冠富



上列聲請人因被告違反商標法案件，聲請單獨宣告沒收（111年
度執聲字第44號），本院裁定如下：
    主  文
扣案如附表所示之物沒收。
    理  由
一、聲請意旨略以：被告廖冠富前因違反商標法案件，經檢察官
    為緩起訴處分確定，惟扣案如附表所示之物，分別係侵害商
    標權之物品及犯罪所得，爰依商標法第98條、刑法第38條之
    1第1項前段及第40 條第2項規定，聲請單獨宣告沒收等語。
二、按侵害商標權、證明標章權或團體商標權之物品或文書，不
    問屬於犯罪行為人與否，沒收之。犯罪所得，屬於犯罪行為
    人者，沒收之，商標法第98條、刑法第38條之1 第1 項前段
    分別定有明文。又按違禁物或專科沒收之物得單獨宣告沒收
    。檢察官依第253 條或第253 條之1 為不起訴或緩起訴之處
    分者，對刑法第38條第2 項、第3 項之物及第38條之1 第1
    項、第2 項之犯罪所得，得單獨聲請法院宣告沒收，刑法第
    40條第2 項、刑事訴訟法第259 條之1亦有明定。
三、經查：被告前因違反商標法案件，經臺灣高雄地方檢察署檢
    察官以109 年度偵字第23415號為緩起訴處分確定，且緩起
    訴期滿未經撤銷等情，有上開緩起訴處分書、執行緩起訴處
    分命令通知書及報告書附卷可憑。又前開案件扣得如附表編
    號1至2 所示之物，經鑑定結果均係仿冒美商蘋果公司商標
    之物品，有APPLE 真品與仿冒品驗證報告2份（見警卷第32
    至36頁、第66至67頁）在卷可稽，堪認前開扣案物確屬侵害
    商標權之商品，依商標法第98條之規定，不問屬於犯罪行為
    人與否皆應沒收之，自屬專科沒收之物，應依刑法第40條第
    2 項規定單獨宣告沒收。另扣案如附表編號3 所示之現金新
    臺幣（下同）2,850元，係美商蘋果公司市場調查人員基於
    蒐證之目的購入如附表編號1所示之觸控螢幕面板給付予被
    告之費用，並經被告將上開款項交警扣押，有手機維修統一
    發票及保安警察第二總隊刑事警察大隊偵三隊搜索扣押筆錄
    、扣押物品目錄表各1 份（見警卷第27至31頁）附卷可憑，
    亦應依刑法第38條之1 第1 項前段規定宣告沒收（依刑法第
    38條之3規定意旨，仍不影響權利人原來可以主張之權利）
    。本件聲請人雖漏引刑事訴訟法第259條之1 之規定，惟此
    無礙本院依職權補充法條。是本件聲請人聲請單獨沒收上開
    扣案物品，核屬有據，應予准許。
據上論斷，應依刑事訴訟法第455 條之36第2 項、第259 條之1
，商標法第98條，刑法第38條之1 第1 項前段、第40條第2 項，
裁定如主文。 
中　　華　　民　　國　　111 　年　　3 　　月　　31　　日
                  刑事第八庭  法　官   林英奇
以上正本證明與原本無異。如不服本裁定，應於收受送達後5 日內向本院提出抗告狀。
中　　華　　民　　國　　111 　年　　3 　　月　　31　　日
　　　　　　　　　　　　　　　書記官   林水木

附表：
編號 扣案商品名稱 數量  1 仿冒美商蘋果公司Apple商標之手機觸控螢幕面板 1 件（蒐證購入）  2 仿冒美商蘋果公司Apple商標之排線 8 個  3 現金（新臺幣） 2,850元 

得抗告。